臺灣士林地方法院民事裁定
111年度勞專調字第32號
聲  請  人  羅盈秀  

代  理  人  涂文勳律師
相  對  人  大潤發流通事業股份有限公司

法定代理人  Edgard,  Michel, Marie, BONTE

上列當事人間請求確認僱傭關係存在等事件，本院裁定如下：
    主  文
聲請人應於收受本裁定送達七日內，具狀補正如理由欄第二點所
示第㈠項至第㈡項事項，逾期不補正其一，即裁定駁回其聲請。
    理  由
一、按有關勞動事件之處理，依勞動事件法之規定；該法未規定
    者，適用民事訴訟法之規定。不合於勞動事件法第16條第1
    項規定之勞動事件，當事人亦得於起訴前，聲請勞動調解。
    聲請勞動調解，應依民事訴訟法第77條之20所定額數繳納聲
    請費。因財產權事件聲請調解，其標的之金額或價額新臺幣
    （下同）500萬元以上，未滿1,000萬元者，徵收3,000元。
    聲請書狀及其附屬文件，除提出於法院者外，應按勞動調解
    委員二人及應送達相對人人數提出繕本或影本。勞動事件法
    第15條、第16條第3項、勞動事件審理細則第15條第1項、第
    6項、民事訴訟法第77條之20第1項分別定有明文。次按調解
    之聲請不合法者，勞動法庭之法官應以裁定駁回之。但其情
    形可以補正者，應定期間先命補正。勞動事件法第22條第1
    項亦有明文規定。
二、本件聲請人聲請勞動調解，未據繳納訴訟費用，且未按勞動
    調解委員人數提出聲請狀繕本或影本。查：
  ㈠聲請人勞動調解聲明請求：㊀確認兩造間僱傭關係存在；㊁相
    對人應自民國111年1月1日起至聲請人復職日止，按月於次
    月10日給付聲請人工資9萬8,048元；㊂相對人應給付聲請人1
    10年度年終獎金及績效獎金合計30萬3,256元；㊃相對人應自
    111年1月1日起至聲請人復職日止，按月提繳5,034元至聲請
    人勞工退休金專戶。查上開聲明㊀、㊁、㊃請求自經濟上觀之
    ，其訴訟目的一致，不超出終局標的範圍，訴訟標的之價額
    ，應擇其中價額較高者定之，而雇主於僱傭期間，本有給付
    勞工工資及提繳勞工退休金之義務，則核定聲明㊀確認僱傭
    關係存在之價額時，應以僱傭期間聲請人可得之工資及勞工
    退休金為準，其價額較聲明㊁、㊃為高，故此部分應以聲明㊀
    確認兩造間之僱傭關係存在之價額為準。又確認僱傭關係存
    在，屬定期給付涉訟，按因定期給付涉訟，其訴訟標的之價
    額，以權利存續期間之收入總數為準；期間未確定時，應推
    定其存續期間，但超過5年者，以5年計算，勞動事件法第11
    條定有明文。而聲請人主張之權利存續期間不確定，其起訴
    時為44歲，距勞動基準法第54條第1項第1款強制退休年齡（
    滿65歲），尚可工作之期間超過5年，依前揭規定，應以5年
    計算，據此依聲請人主張之工資及勞工退休金核定此部分訴
    訟標的價額為618萬4,920元【計算式：（98,048元＋5,034元
    ）×12月×5年＝6,184,920元】。另上開請求與聲明㊂間，訴訟
    標的無相互競合或為應為選擇之關係，亦無主張、依存或牽
    連關係之情形，應合併計算訴訟標的價額為648萬8,176元（
    計算式：6,184,920元＋303,256＝6,488,176），依前揭規定
    ，應徵勞動調解聲請費3,000元，聲請人應繳納之。
  ㈡聲請人未提出聲請狀及其所附證據之繕本或影本供勞動調解
    委員2人閱覽，與前開規定不合，聲請人應提出聲請狀及其
    所附證據之繕本或影本共2份。
  ㈢綜上，本件調解聲請程式有上開欠缺之處，茲依勞動事件法
    第22條第1項但書規定之規定，限聲請人於收受本裁定送達
    後7日內，具狀補正上開事項，逾期不補正其一，即裁定駁
    回其聲請。
三、爰裁定如主文。 
中　　華　　民　　國　　111 　年　　5 　　月　　2　　日
                  勞動法庭  法  官  謝佳純
以上正本係照原本作成。
如對本裁定關於核定訴訟標的價額部分抗告，應於裁定送達後10
日內向本院提出抗告狀，並繳納抗告費新臺幣1,000 元；關於命
補繳裁判費部分，不得抗告。
中　　華　　民　　國　　111 　年　　5 　　月　　2　　日
                            書記官  陳怡文